最高法院刑事判決                              八十六年度台上字第四二六五號
    上訴人  于謝秀珠
    被  告  甲 ○ ○
            乙○○○
右上訴人因自訴被告等業務侵占等罪案件，不服台灣高等法院中華民國八十五年八月
二十九日第二審判決（八十五年度上訴字第二七四四號，自訴案號：台灣板橋地方法
院八十四年度自字第一六八號），提起上訴，本院判決如左：
    主  文
原判決撤銷，發回台灣高等法院。
    理  由
本件原判決引用上訴人于謝秀珠在第一審自訴狀（刑事補充自訴理由狀）所載自訴意
旨，因認被告甲○○、乙○○○牽連犯有業務侵占、偽造文書、重利、詐欺罪嫌。惟
經審理結果，被告等之犯罪，尚屬不能證明，因而維持第一審諭知被告等無罪之判決
，駁回上訴人及檢察官在第二審之上訴，固非無見。
惟查：(一)刑事訴訟法第三百四十七條規定，檢察官對於自訴案件，固得獨立上訴；但
上訴期間為十日，自送達判決後起算，刑事訴訟法第三百四十九條前段亦定有明文。
本件上訴人于謝秀珠自訴被告等業務侵占等罪，經台灣板橋地方法院於民國八十五年
四月三十日以八十四年度自字第一六八號刑事判決後，該判決正本，於八十五年五月
二十四日送達台灣板橋地方法院檢察署檢察官吳金棟收受，此有送達證書附卷可稽（
一審卷第二七○頁）。則檢察官之上訴期間，應於同年六月三日屆滿。其期間之末日
又非星期日、紀念日、或其他休息日，乃檢察官延至八十五年六月六日始行上訴，似
已逾上訴期間（台灣板橋地方法院檢察署函及檢察官上訴書內記載「檢察官於八十五
年五月三十日接受判決正本」之語，與卷附送達證書所載情形不符。），從而檢察官
部分之上訴，即難謂為適法，原審疏未察覺從程序上予以裁判，仍逕對檢察官部分之
上訴，予以實體判決，已有可議。(二)除有持別規定外，已受請求之事項未予判決，或
未受請求之事項予以判決者，其判決當然為違背法令，刑事訴訟法三百七十九條第十
二款定有明文。本件上訴人除在第一審法院自訴被告等牽連犯有詐欺、業務侵占、重
利罪外，並自訴被告等涉犯偽造文書罪嫌（見一審卷第一六四頁背面），且上訴人提
出之自訴狀、補充理由狀等計三次（見一審卷第一七五－一七八頁、第二二二－二二
七頁及第二四七－二四八頁），內容似亦非全然相同。究竟被告等有無偽造文書犯行
﹖原判決理由內未為必要之論述，按諸前開說明猶非無違誤。上訴意旨指摘原判決不
當，非無理由，應認有撤銷發回更審之原因。
據上論結，應依刑事訴訟法第三百九十七條、第四百零一條，判決如主文。
中      華      民      國    八十六    年      七      月     十七     日
                              最高法院刑事第八庭
                                  審判長法官  紀  俊  乾
                                        法官  楊  商  江
                                        法官  黃  正  興
                                        法官  楊  文  翰
                                        法官  陳  正  庸
      右正本證明與原本無異
                                              書  記  官
中      華      民      國    八十六    年      七      月    二十二    日
